【裁判字號】    94,上易,263
【裁判日期】    950223
【裁判案由】    侵占
【裁判全文】
臺灣高等法院臺南分院刑事判決         94年度上易字第263號
上  訴  人
即  被  告  乙○○
選任辯護人  涂禎和律師
上列上訴人因侵占案件，不服臺灣台南地方法院93年度易字第87
3號中華民國94年4月25日第一審判決（起訴案號：臺灣台南地方
法院檢察署93年度偵字第9842號），提起上訴，本院判決如下：
    主  文
上訴駁回。
    事  實
一、乙○○係台南縣玉井鄉○○路一七三巷四十弄二十七號泰詠
    營造有限公司（下稱泰詠公司）前負責人郭莊玉枝之夫，泰
    詠公司於民國（下同）九十二年十二月十二日變更登記，改
    由鄭佳豪、鄭佳恬、邱馨儀、甲○○共同經營，因泰詠公司
    之營利事業所得稅單寄至郭莊玉枝住處，乙○○即向甲○○
    表示由其代為繳納營業所得稅，甲○○乃委託泰詠公司員工
    詹寶治於九十二年十二月二十日交付付款人為鳳山信用合作
    社，票號0000000號，發票日九十三年一月十五日，
    面額新臺幣（下同）七萬五千元，受款人為郭莊玉枝且禁止
    背書轉讓之支票一紙予乙○○，嗣乙○○因在嘉義地區工地
    工作，而郭莊玉枝住處在台南縣玉井鄉，沒有郭莊玉枝之銀
    行帳戶存摺，無法提示兌領，乙○○即要求甲○○改換現金
    ，甲○○乃於九十二年十二月三十日下午，在嘉義縣水上鄉
    ○○村○○街一五六號泰詠公司之辦公室內，委由詹寶治交
    付現金七萬五千元予乙○○，並換回前開支票。詎乙○○取
    得現金七萬五千元後，竟意圖為自己不法之所有，未代泰詠
    公司繳納營利事業所得稅，反而將上開現金七萬五千元予以
    侵占入己。嗣法務部行政執行署台南行政執行處通知泰詠公
    司繳納營利事業所得稅，甲○○始發現上情。
二、案經甲○○訴由台灣台南地方法院檢察署檢察官偵查起訴。
     理  由
一、訊據上訴人即被告乙○○對於上開事實，已於本院審理時坦
    承不諱，核與證人即被告之配偶郭莊玉枝、詹寶治證述之情
    節相符，並有內容為1泰詠公司之原負責人係郭莊玉枝。2泰
    詠公司積欠91年營業所得稅額73519元。3泰詠公司於92、12
    、3股東決議變更股東及董事，修定章程，並於92、12、12
    登記變更股東及董事，郭莊玉枝及被告已非股東或董事。4
    被告乙○○於92、12間某日，收到本件繳交營業稅稅金之75
    000元支票，發票日期為93、1、1 5。5該支票於93、1、15
    之前確已交還詹寶治。6鳳山信用合作社內容為「票號：000
    0000，發票日期：93、1、15；金額：75000元受款人：郭莊
    玉枝，備註：稅金」之支票存根。7被告乙○○簽具內容為
    「茲收到鄭佳豪支付泰詠營造公司營所稅金柒萬伍仟元整此
    據，領款人乙○○，92年12月30日」之字據等文件可資佐證
    ，足證被告上開自白與事實相符，自得採為證據。是本件事
    證已經明確，被告侵占犯行，至堪認定，應予依法論科。
二、核被告所為，係犯刑法第335條第1項之普通侵占罪。原審以
    上開法條及刑法第41條第1項前段，罰金罰鍰提高標準條例
    第1條前段、第2條之規定，審酌被告之品行、並無前科紀錄
    ，其犯罪之動機、目的、因一時意志不堅而侵占款項，犯罪
    手段、犯罪時所受之刺激、告訴人所受損害金額僅七萬五千
    元，及被告犯罪後之態度等一切情狀，量處有期徒刑陸月，
    並諭知易科罰金之折算標準，以資懲戒。本院經核原審認事
    用法俱無不合，量刑亦稱妥適，被告上訴意旨請求減輕其刑
    ，非有理由，應予駁回。另被告雖以伊並無犯罪前科，請求
    給予緩刑之宣告云云，但查，被告犯罪後尚未與被害人達成
    民事和解，賠償其損害，以博得被害人原諒，本院認為不宜
    宣告緩刑，附此說明。
據上論結，應依刑事訴訟法第368條，判決如主文。
本案經檢察官徐松奎到庭執行職務。
中    華    民    國    95    年    2     月    23    日
                  刑事第四庭    審判長法  官  吳志誠
                                      法  官  陳珍如
                                      法  官  林勝木
以上正本證明與原本無異。
不得上訴。
                                      書記官  吳秋賢
中    華    民    國    95    年    2     月    24    日
附錄法條：
刑法第335條
意圖為自己或第三人不法之所有，而侵占自己持有他人之物者，
處五年以下有期徒刑、拘役或科或併科一千元以下罰金。
前項之未遂犯罰之。


司法院資訊處製作；財團法人民間司法改革基金會備份。
